臺灣高雄地方法院刑事判決　　　　　　　95年度易字第2535號
公　訴　人　臺灣高雄地方法院檢察署檢察官
被　　　告　乙○○
上列被告因竊盜案件，經檢察官提起公訴（95年度偵字第29000號）
，本院判決如下：
    主  文
乙○○竊盜，處有期徒刑參月，如易科罰金，以新臺幣壹仟元折
算壹日。
    事  實
一、乙○○前曾因竊盜案件，經臺灣屏東地方法院判處拘役30日
    確定（非累犯）。詎其猶不知警惕，復基於意圖為自己不法
    之所有，於民國95年11月2 日13時20分許，在位於高雄市前
    鎮區○○○路1201號3 樓「IKEA家具店」之餐廳內，趁丁○○與友人丙○○用餐疏未注意之際，徒手竊取丁○○所有、
    放置在其座位椅背上之深咖啡色手提皮包1 只（內含有中國
    信託商業銀行之信用卡與提款卡各1 張、護照1 本、行動電
    話、手錶各1 支等物），得手後，旋即為丁○○發覺而上前
    追捕，當場查獲並扣得上開深咖啡色手提皮包1 只。
二、案經丁○○訴請高雄市政府警察局前鎮分局移請臺灣高雄地
    方法院檢察署檢察官偵查起訴。
    理  由
一、按被告以外之人於審判外之陳述，雖不符前4 條之規定，而
    經當事人於審判程序同意作為證據，法院審酌該言詞陳述或
    書面陳述作成時之情況，認為適當者，亦得為證據，刑事訴
    訟法第159 條之5 定有明文；其立法理由在於傳聞證據未經
    當事人之反對詰問予以核實，乃排斥其證據能力。惟當事人
    如放棄對原供述人之反對詰問權，於審判程序表示同意該等
    傳聞證據可作為證據，此時，法院除認該傳聞證據欠缺適當
    性外，自可承認其證據能力。經查，關於本判決所引下列屬
    於審判外陳述之傳聞證據，均業經公訴人、被告乙○○於審
    判程序同意作為證據，且經本院審酌該證據等作成之情況均
    無不適當之情形，是依上開規定，應認均有證據能力。
二、訊據被告矢口否認有何竊盜犯行，辯稱：伊沒有拿告訴人丁○○的皮包，該皮包如何在伊腳邊的，伊不知道云云。惟查
    ：
  (一)上開犯罪事實，業經告訴人丁○○於警詢、偵訊具結證述，
    證人丙○○於警詢、偵訊、本院審理時到庭具結證述綦詳，
    並有扣押物品目錄表、贓物認領保管收據、照片、現場監視
    錄影帶、翻拍照片等在卷可稽，堪信為真實。
  (二)次查，經本院於96年3 月1 日審理期日當庭勘驗現場監視錄
    影帶內容，勘驗結果為：「1.2006年11月2 日13時21分22秒
    左右，被告在告訴人所坐椅子後來回走動，並伸手摸椅背。
    2.13時21分37秒，被告轉身離開，告訴人立刻起身追往鏡頭
    外，告訴人將被告帶回鏡頭前，告訴人和丙○○、被告在鏡
    頭前爭執。」（本院卷第35、36頁）。參以證人丙○○於同
    日審理時結稱：伊當時坐在告訴人對面用餐，伊沒有看到被
    告拿取告訴人皮包，但伊是看到告訴人起身往後跑去追1 個
    人，大概跑了3 、5 公尺就追到1 個女生，告訴人追到那個
    女生的同時，那個女生就將手上皮包丟到旁邊之桌子下，那
    個女生就是在庭的被告，伊有親眼看到被告將告訴人所有之
    皮包丟到桌下，告訴人是因為感覺到背後的皮包被抽走了，
    且旁邊的人也有跟告訴人說是被告抽走皮包，所以告訴人才
    會起身去追被告，在勘驗畫面上可以看到告訴人背後放著1
    個棕色皮包，該皮包在被告轉身離開瞬間，畫面上就沒有看
    到了等語詳實在卷（參本院卷第34-36 頁），且被告亦自承
    ：伊被告訴人追到之時，所在之位置與告訴人原本所坐之位
    子，相距為1 個座位之遠，告訴人皮包當時在伊腳邊，惟伊
    不知道為何告訴人皮包會在伊腳邊等語在卷（參本院卷第38
    、39頁），綜上，衡諸常理，上開皮包在被告經過告訴人椅
    背之瞬間，即不見，是時又無其他人經過告訴人椅背附近；
    而告訴人復於瞬間感覺到物品不見之異狀而反應、向前追趕
    被告，兩者間幾無時間間距，亦不至於誤認行為人；況告訴
    人追獲被告時，上開皮包即被被告丟置於其腳邊，若非被告
    竊取上開皮包，該皮包如何可能瞬間移至該處？故縱然現場
    監視錄影畫面可能因角度問題、告訴人因背對被告、證人丙○○因告訴人皮包被竊當時沒有注意，因而並未親見被告竊
    取上開皮包之瞬間，惟依上開情狀及論理，該皮包確實為被
    告所竊取之事實，堪可認定。被告辯稱伊沒有拿告訴人皮包
    ，伊不知該皮包如何在伊腳邊云云，顯然有悖於常情，無從
    採信。從而，本案罪證明確，被告犯行堪予認定。
三、核被告所為，係犯刑法第320 條第1 項竊盜罪。爰審酌被告
    時值輕壯，應自食其力賺取所需費用，詎因圖謀不法利益而
    竊取他人財物，行為實有不當，且被告犯後猶飾詞卸責，毫
    無悔意，前已有竊盜犯行經論罪科刑，此有臺灣高等法院被
    告前案紀錄表在卷，猶不知悔改，惟告訴人已取回失竊財物
    ，所受損害非鉅，暨被告犯罪動機、目的、手段等一切情狀
    ，量處如主文所示之刑，併審酌上情及被告家庭經濟狀況、
    教育條件，諭知易科罰金之折算標準。
據上論斷，應依刑事訴訟法第299 條第1 項前段，刑法第320 條
第1 項、第41條第1 項前段、刑法施行法第1 條之1 ，判決如主
文。
本案經檢察官甲○○到庭執行職務。
中　　華　　民　　國　　96　　年　　3 　　月　　15　　日
                  刑事第十一庭  審判長法  官  何秀燕
                                      法  官  戰諭威
                                      法　官  吳金芳
以上正本證明與原本無異。
如不服本判決，應於收受送達後10日內，向本院提出上訴書狀。
中　　華　　民　　國　　96　　年　　3 　　月　　15　　日
　　　　　　　　　　　　　　　　　　  書記官  周美
附錄本判決論罪科刑法條全文：
刑法第320 條第1 項
意圖為自己或第三人不法之所有，而竊取他人之動產者，為竊盜
罪，處5 年以下有期徒刑、拘役或500 元以下罰金。
